【裁判字號】    95,桃聲簡再,3
【裁判日期】    951230
【裁判案由】    聲請再審
【裁判全文】
臺灣桃園地方法院刑事裁定           95年度桃聲簡再字第3號
被      告  乙○○
                      號5樓
                    （現於臺灣監獄執行中）
上列被告因聲請再審案件，對於本院94年度桃簡字第1541號，中
華民國94年12 月6日判決，聲請再審，本院裁定如下：
    主  文
再審之聲請駁回。
    理  由
一、聲請意旨如附件。
二、按法院認無再審理由者，應以裁定駁回之，刑事訴訟法第
    434 條第1 項訂有明文。
三、依聲請意旨主張：(一)本院94年度桃簡字第1541號確定判決所
    認定之被告於94年5 月4 日在桃園縣中壢市○○路438 號前
    竊取ED-1339 號自小客車犯罪事實，與(二)本院93年度桃簡字
    第2202號確定判決所認定被告於93年9 月26日下午八時在桃
    園縣桃園市○○路317 號前以拾獲之鑰匙竊取許HXS-910 號
    機車之犯罪事實，分別於94年5 月11日凌晨三時許在八德市
    ○○街55向4 弄19號前、93年10月9 日下午十時三十分許在
    桃園市○○路120 號前為警查獲。而二次為警查獲同時均同
    遭查獲毒品案件，歷次毒品案件已經本院於94年10月21日以
    94年度訴字第374 號判處有期徒刑10月確定，為何二次遭查
    獲之竊盜犯罪竟然二次判決，被告顯然遭一罪二判云云。惟
    查：
    1.被告所犯上開二竊盜罪之犯罪時間分別為94年5 月4 日、
      93年9 月26日，二者犯罪時間相隔近八個月，且二次竊取
      之客體分別為自小客車、機車，被告竊取機車為警於93年
      10月9 日查獲後，才又於94年5 月4 日竊取自小客車，二
      者犯罪態樣不同，時間相隔甚久，顯然並無連續犯裁判上
      一罪關係，而得論以一罪。因之本院於94年12月6 日所為
      之94年度甲○字第1541號判決並無重複裁判之違誤，被告
      稱遭一罪二判與事實、法律規定均不符，顯無足取。
    2.一人犯數罪，刑事訴訟法第7 條所稱之相牽連案件，而非
      有方法結果牽連關係之裁判上一罪，相牽連案件中之每一
      案件均屬獨立之訴，可單獨起訴、審判。本案被告一人犯
      有獨立之二次竊盜罪與連續犯之施用第一級毒品罪共三罪
      。被告所犯之施用第一級毒品罪因屬連續犯之裁判上一罪
      ，檢察官就被告於93年10月9 日查獲之毒品犯行提起公訴
      後，就94年5 月10日與94年5 月11日遭查獲之施用毒品犯
      行依法只能移送本院併案審理，本院依法亦只能論以連續
      施用第一級毒品之一罪。然就檢察官就竊盜部分、不論檢
      察官以依份起訴書內起訴二次竊盜犯行，或者以二份起訴
      書各別起訴一次竊盜犯行，於法院為裁判時均屬獨立之二
      罪，不可能僅論以一罪。被告坦承有二次竊盜犯罪事實，
      自亦不符合刑事訴訟法第420 當1 項第6 款所謂「因發現
      確實之新證據，足認受有罪判決之人應受無罪、免訴、免
      刑或輕於原判決所認罪名」之再審理由。本件依被告所指
      ，並不符合刑事訴訟法第420 條第1 項任何1 款或421 條
      之再審理由，是聲請人此再審之聲請自亦難准許。
四、揆諸上揭說明，聲請人之聲請自無理由，應以裁定駁回其聲
    請。
五、據上論斷，應依刑事訴訟法第434條第1項，裁定如主文。
中    華    民    國    95    年    12    月    30    日
                  刑事第六庭    法  官  林孟宜
以上正本證明與原本無異。
如不服本裁定，應於送達後5 日內，向本院提出抗告狀。
                                書記官  陳奕珽
中    華    民    國    96    年    1     月    2     日


司法院資訊處製作；財團法人民間司法改革基金會備份。
